【裁判字號】    95,上訴,2065
【裁判日期】    950831
【裁判案由】    毒品危害防制條例
【裁判全文】
臺灣高等法院刑事判決                95年度上訴字第2065號
上  訴  人
即  被  告  甲○○
上列上訴人，因毒品危害防制條例案件，不服臺灣士林地方法院
95年訴字第232號，中華民國95年4月12日第一審判決（起訴案號
：臺灣士林地方法院檢察署95年度毒偵字第140 號），提起上訴
，本院判決如下：
    主  文
上訴駁回。
    事  實
一、甲○○前因施用第二級毒品安非他命案件，經送觀察、勒戒
    後，認無繼續施用毒品之傾向，經臺灣士林地方法院檢察署
    檢察官於民國（下同）88年11月19日以88年度毒偵字第 896
    號不起訴處分確定。復因施用第二級毒品安非他命案件，經
    送觀察、勒戒後，認有繼續施用毒品之傾向，經法院裁定送
    強制戒治，嗣其戒治成效經評定為合格，無繼續戒治之必要
    ，再經法院裁定停止戒治，於90年6 月27日釋放出所，所餘
    戒治期間付保護管束，並於90年11月23日管束期滿未經撤銷
    視為強制戒治期滿執行完畢，另經臺灣士林地方法院檢察署
    檢察官以89年度毒偵字第2029號聲請簡易判決處刑，經台灣
    士林地方法院於90年8月6日以90年度湖簡字第26號判決判處
    有期徒刑六月確定，嗣經臺灣士林地方法院檢察署檢察官以
    無執行刑罰之必要聲請免除其刑，經法院判決免除刑之執行
    確定。詎甲○○仍未悛悔，於前案強制戒治執行完畢釋放後
    五年內，又基於施用第一級毒品海洛因概括犯意，自94年6
    月9日起至同年6月16日凌晨零時許止，在其臺北縣汐止市○
    ○街12巷7 號居所處，以將海洛因放入香煙內，用火點燃香
    煙方式，連續施用第一級毒品海洛因多次，為警於94年6 月
    16日上午8 時10分，在臺北縣汐止市○○街12巷口當場查獲
    ，扣得第一級毒品海洛因一小包（毛重0.31公克）。
二、案經臺北縣政府警察局汐止分局報請臺灣士林地方法院檢察
    署檢察官偵查起訴。
    理  由
一、前揭犯罪事實，業據上訴人即被告（下稱被告）甲○○，先
    後於偵查中、原審時供認不諱，又被告為警查獲時，經採集
    其尿液送驗結果，呈嗎啡類陽性反應，有臺灣檢驗科技股份
    有限公司94年12月6日編號CH/2005/BO765濫用藥物尿液檢驗
    報告一紙在卷可稽（參見偵查卷3 頁），復有第一級毒品海
    洛因一小包扣案可佐，該毒品經送請檢驗結果，確係含海洛
    因成分（毛重0.31公克，淨重0.09公克，空包裝重0.21公克
    ）乙節，有法務部調查局鑑定通知書可憑（參見本院卷24頁
    ），足證被告上開自白，核與事實相符，自堪採信。再按，
    犯毒品危害防制條例第10條之施用毒品罪者，檢察官應聲請
    法院裁定令被告入勒戒處所觀察、勒戒。觀察、勒戒後，檢
    察官依據勒戒處所之陳報，認受觀察、勒戒人無繼續施用毒
    品傾向者，應即釋放，並為不起訴處分；認受觀察、勒戒人
    有繼續施用毒品傾向者，檢察官應聲請法院裁定令入戒治處
    所施以強制戒治。經觀察、勒戒或強制戒治執行完畢釋放後
    ，五年內再犯毒品危害防制條例第10條之罪者，檢察官或少
    年法院應依法追訴或裁定交付審理，毒品危害防制條例第20
    條第1項、第2項、第23條第2 項，分別定有明文。被告前因
    施用第二級毒品安非他命案件，經送觀察勒戒後，認無繼續
    施用毒品之傾向，經臺灣士林地方法院檢察署檢察官於88年
    11月19日以88年度毒偵字第896 號不起訴處分。復因施用第
    二級毒品安非他命案件，經送觀察、勒戒後，認有繼續施用
    毒品之傾向，經法院裁定送強制戒治，嗣其戒治成效經評定
    為合格，復經法院裁定停止戒治，於90年6 月27日釋放出所
    ，所餘戒治期間付保護管束，並於90年11月23日保護管束期
    滿未經撤銷視為強制戒治期滿執行完畢，有臺灣士林地方法
    院檢察署88年度毒偵字第896 號不起訴處分書、89年度毒偵
    字第2029號聲請簡易判決處刑書、法務部全國檢察官線上查
    詢刑案人犯在監所最新資料報表及刑案資料查註紀錄表可憑
    ，被告於強制戒治執行完畢釋放後，五年內再犯毒品危害防
    制條例第10條之罪，法院自應科處，從而，被告上開犯行，
    洵堪認定，自應依法論科。
二、按，海洛因係毒品危害防制條例第2條第2項第1 款所稱之第
    一級毒品，是核被告行為，係犯毒品危害防制條例第10條第
    1 項之施用第一級毒品罪。被告持有海洛因進而施用，其持
    有海洛因之低度行為，應為施用海洛因之高度行為所吸收，
    不另論罪。被告先後多次施用海洛因犯行，時間緊接，犯罪
    構成要件相同，顯係基於概括犯意為之，為連續犯，應依刑
    法第56條之規定論以一罪，並加重其刑。原審經審理結果，
    認被告罪證明確，因而適用毒品危害防制條例第10條第1 項
    、第18條第1 項前段，刑法第56條、第11條前段等規定，並
    審酌被告有多次施用毒品前科，素行不佳，犯罪戕害自己身
    心健康，與犯罪後供認犯行等一切情狀，量處被告有期徒刑
    九月，以示懲儆。另認，扣案上開海洛因一小包（毛重0.31
    公克，淨重0.09公克，空包裝重0.21公克），為查獲第一級
    毒品，業據被告供明在卷，不問屬於犯人與否，應依毒品危
    害防制條例第18條第1 項前段之規定，宣告沒收銷燬。經核
    其認事用法尚無違誤，量刑亦屬允當，被告提起上訴，並未
    載明上訴理由，依上論述，亦堪認定被告犯行，核為無理由
    ，自應予駁回。又刑法於94年2月2日修正公布，95年7月1日
    起施行，已刪除連續犯規定，被告上開犯行，如依新法規定
    ，應數罪併罰，經比較新舊法後，新法較不利於被告，自應
    適用行為時法，原審雖未及比較新舊法，但適用法律結果，
    並無不利於被告，自無庸撤銷改判。末查，被告受合法傳喚
    ，無正當理由不到庭，爰不待其陳述，逕行判決如前。被告
    於本案犯行，因前案之竊盜有期徒刑七月，緩刑三年，未被
    撤銷執行，而施用毒品之有期徒刑六月，亦經法院免除執行
    ，而非執行完畢或赦免，均非累犯甚明，併此敘明。
據上論斷，應依刑事訴訟法第368條、第371條，判決如主文。
本案經檢察官林秀濤到庭執行職務
中    華    民    國    95    年    8     月    31    日
                  刑事第六庭  審判長法  官  林  堭  儀
                                    法  官  莊  謙  崇
                                    法  官  蔡  聰  明
以上正本證明與原本無異。
如不服本判決，應於收受送達後十日內向本院提出上訴書狀，其
未敘述上訴之理由者並得於提起上訴後十日內向本院補提理由書
（均須按他造當事人之人數附繕本）。
                                    書記官  高  士  童
中    華    民    國    95    年    9     月    4     日
附錄：本案論罪科刑法條全文
毒品危害防制條例第10條：
施用第一級毒品者，處6月以上5年以下有期徒刑。
施用第二級毒品者，處3年以下有期徒刑。


司法院資訊處製作；財團法人民間司法改革基金會備份。
